【裁判字號】    90,訴,1447
【裁判日期】    900627
【裁判案由】    搶奪
【裁判全文】
臺灣臺中地方法院刑事判決                          九十年度訴字第一四四七號
    公  訴  人  臺灣台中地方法院檢察署檢察官
    被      告  甲○○
右列被告因搶奪案件，經檢察官提起公訴（九十年度偵字第九八二四號），本院判決
如左：
    主  文
甲○○意圖為自己不法之所有，而搶奪他人之動產，累犯，處有期徒刑壹年參月。
    事  實
一、甲○○前曾。民國（下同）八十四、八十五年間因竊盜及搶奪罪，經台灣宜蘭地
    方法院分別判處有期徒刑十月、一年二月確定，經接續執行後，於八十八年十一
    月二十六日因縮短刑期假釋出監（假釋縮刑期滿日期為八十九年六月三日）；復
    於八十九年間因竊盜案件，經台灣南投地方法院於民國（下同）八十九年一月十
    二日判處有期徒刑五月，而上開假釋經撤銷假釋及接續執行，應執行有期徒刑六
    月十八日，於八十九年十二月二十二日執行完畢在案，猶不知悔悟警惕，於九十
    年六月四日上午八時許，在南投縣集集鎮吳厝村吳厝巷一之七十六號前路旁，見
    楊昭璧所有，由乙○○使用之車牌號碼ＬＪＰ─９２２號重型機車，機車鑰匙在
    鑰匙孔上而未取下，且該機車無人看管，又無旁人，有機可乘，竟基於意圖為自
    己不法所有之犯意，趁無人注意之際，擅自開啟上開機車，而後發動引擎竊取之
    。嗣於同日上午八時三十五分許，甲○○騎乘上開機車，途經南投縣集集鎮○○
    里○○路三一七號中國石油加油站，見加油站中僅劉雅雯一人看守，認機不可失
    ，即意圖為自己不法之所有，遂騎機車接近收銀檯，趁劉雅雯不及防備之際，大
    喊「有沒有錢」等語，隨即進入加油站之收銀檯，徒手抓取由劉雅雯監督支配收
    銀檯上之三十五枚五十元硬幣，劉雅雯因不及抵抗，甲○○遂共掠取一千七百五
    十元放入褲袋，得手後隨即迅速騎乘前揭機車加速逃逸。嗣為警於九十年六月四
    日十四時四十五分許，在臺中縣烏日鄉○○○○道往北方向查獲。
二、案經台中縣警察局烏日分局報由臺灣臺中地方法院檢察署檢察官偵查起訴。
    理  由
一、右揭事實業據被告甲○○於警訊、偵查及本院審理時均坦承不諱，核與被害人乙
    ○○於警訊中所指情節相符，且被告搶奪加油站乙情，復據證人劉雅雯在警訊中
    證述綦詳。此外，復有贓物認領保管單二份、車籍作業系統─查詢認可資料一份
    、車輛竊盜、車牌失竊資料個別查詢報表─查詢車輛認可資料一份在卷可資佐證
    ，足見被告之前開自白，確與事實相符，被告二人之右開犯行，已足以證明。
二、按稱搶奪者，係指行為人瞬間的力量運用，破壞被害人對於物的「緊密持有」。
    查被告騎機車至加油站，以意圖為自己不法之所有，而用不法之腕力，乘人不備
    之際，公然掠取在他人監督支配範圍內財物時，被害人不及抵抗而言。查被告意
    圖為自己不法之所有，竊取他人所有機車後，騎乘上開贓車至加油站，趁加油站
    職員劉雅雯不及防備之際，公然掠取收銀檯上之錢幣，核其所為，係犯刑法第三
    百二十條第一項之竊盜罪、同法第三百二十五條第一項之搶奪罪。再按刑法第五
    十五條所謂之牽連犯係指行為者意念中祇欲犯某罪，而其實施犯罪之方法，其實
    施犯罪之結果，觸犯行為人目的行為以外之其他罪名而言。牽連犯數行為間，有
    無方法或結果行為與目的行為之牽連關係存在，應參酌為時客觀的事實以為決定
    ，亦即在客觀上認其方法或結果行為，與犯罪目的行為，有不可分離之直接密切
    關係。徵之被告所犯上開竊盜罪與搶奪罪二罪間，時間密按，其又因圖掩飾其犯
    行，而竊取該機車，其所犯上揭二罪間，有方法結果之牽連關係，應依刑法第五
    十五條之規定，從較重之搶奪罪論處，檢察官認其所犯上開竊盜及搶奪罪間，犯
    意各別，罪質互異，客觀上並無任何牽連關係，應分論併罰，尚有未合。末查被
    告於八十四、五年間因竊盜及搶奪罪，經台灣宜蘭地方法院分別判處有期徒刑十
    月、一年二月確定，經接續執行後，於八十八年十一月二十六日因縮短刑期假釋
    出監（假釋縮刑期滿日期為八十九年六月三日）；復於八十九年間因竊盜案件，
    經台灣南投地方法院於民國（下同）八十九年一月十二日判處有期徒刑五月，而
    上開假釋經撤銷假釋及接續執行死刑，應執行有期徒刑六月十八日，於八十九年
    十二月二十二日執行完畢之事實，業經被告供明在卷，並有臺灣高等法院檢察署
    刑案紀錄簡復表、本院被告全國前案紀錄表各一件附卷可稽，其於執行完畢後五
    年以內再犯有期徒刑以上之本罪，應依累犯之規定，加重其刑。爰審酌被告年輕
    力壯，竟不思正途，圖以搶奪他人財物得利，先竊取機車再行搶，增加追緝之困
    難，且被告前於八十五年間有搶奪之犯罪紀錄，經判處有期徒刑一年二月後，已
    執行完畢，有上揭被告全國前案紀錄表可稽，其再犯本件搶奪犯行，足見不知檢
    束行為，及犯罪之動機、目的、手段、所生危害，然犯罪後坦承犯行，態度尚稱
    良好等一切情狀，量處如主文所示之刑。
據上論斷，應依刑事訴訟法第二百九十九條第一項前段，刑法第第三百二十條第一項
、第三百二十五條第一項、第五十五條、第四十七條，罰金罰鍰提高標準條例第一條
前段，判決如主文。
中      華      民      國    九十      年      六      月    二十七    日
                                          臺灣台中地方法院刑事第六庭
                                              法  官  楊  熾  光
右正本證明與原本無異。
如不服本判決，應於送達後十日內向本院提出上訴狀(須附繕本)，上訴於台灣高等
法院台中分院。
                                              書記官
中      華      民      國    九十      年      六      月    二十七    日
附錄論罪科刑法條
刑法第三百二十五條第一項：
意圖為自己或第三人不法之所有，而搶奪他人之動產者六月以上五年以下有期徒刑。


司法院資訊處製作；財團法人民間司法改革基金會備份。
